臺灣臺南地方法院刑事判決
111年度訴字第118號
公  訴  人  臺灣臺南地方檢察署檢察官
被      告  李如霖



上列被告因違反毒品危害防制條例案件，經檢察官提起公訴（11
0 年度偵字第19917 號），被告於準備程序進行中，就被訴事實
為有罪之陳述，經合議庭裁定由受命法官獨任行簡式審判程序，
判決如下：
    主  文
乙○○持有第一級毒品純質淨重十公克以上，累犯，處有期徒刑壹
年貳月。扣案如附表編號1 至7 所示之物均沒收銷燬。
    事  實
一、乙○○知悉海洛因屬毒品危害防制條例第2 條第2 項第1 款所
    列管之第一級毒品，依法不得持有，竟基於持有第一級毒品
    純質淨重達10公克以上之犯意，於民國109 年2 月15日晚間1
    0時許，在臺南市永康區交流道附近，為供己施用，以新臺
    幣（下同）5 萬3,000 元之代價，向真實姓名年籍不詳、綽
    號「阿豪」之人購入如附表編號1 至4 所示之第一級毒品海
    洛因4 包（純質淨重10.69 公克）、如附表編號5 至7 所示
    之第二級毒品甲基安非他命3 包（所涉持有第二級毒品部分
    ，已為其施用第二級毒品之行為吸收，另為不起訴之處分確
    定），而自斯時起，無故持有上開購入純質淨重達10公克以
    上之第一級毒品海洛因。嗣於同日晚間11時許，乙○○駕駛車
    牌號碼000-0000號自用小客車，行經臺南市永康區中正南路
    與尚頂路之路口處時，因車輛故障拋錨而停在道路中央，為
    警攔查，經乙○○同意搜索，扣得如附表編號1 至11所示之物
    ，始悉上情。
二、案經臺灣臺南地方檢察署檢察官簽分後偵查起訴。
    理  由
壹、程序事項：
　　被告乙○○所犯者，非為死刑、無期徒刑、最輕本刑為3 年以
    上有期徒刑之罪，亦非高等法院管轄第一審案件，其於準備
    程序進行中，就被訴事實為有罪之陳述（訴字卷第67頁），
    經依法告知其簡式審判程序之旨，並聽取當事人之意見後，
    合議庭爰依刑事訴訟法第273 條之1 第1 項規定，裁定進行
    簡式審判程序。且依刑事訴訟法第273 條之2 規定，不受同
    法第159 條第1 項、第161 條之2 、第161條之3 、第163 
    條之1 及第164 條至第170 條所規定證據能力認定及調查方
    式之限制，合先敘明。
貳、實體方面：
一、認定事實所憑之證據及理由：
　㈠上揭犯罪事實，業據被告於警詢、偵訊、準備及審理程序中
    均坦承不諱（警卷第3 頁至第9頁，109 年度毒偵字第418 
    號偵查卷宗【下稱毒偵一卷】第11頁至第12頁，訴字卷第67
    頁、第74頁、第77頁至第79頁），並有自願受搜索同意書、
    臺南市政府警察局永康分局搜索扣押筆錄、扣押物品目錄表
    、查獲施用（持有）毒品案件經過情形紀錄表各1 份、搜索
    現場及扣案物照片11張在卷可稽（警卷第17頁至第29頁、第
    43頁、第51頁至第59頁、第65頁），足認被告上開任意性之
    自白與事實相符，堪可採信。
　㈡扣案如附表編號1 至4 所示之物，經送請鑑驗，結果均檢出
    第一級毒品海洛因成分（詳細鑑驗結果如附表編號1 至4 所
    示），合計純質淨重共10.69 公克等情，有法務部調查局濫
    用藥物實驗室109 年3 月6 日調科壹字第10923002820號鑑
    定書1 份附卷可佐（毒偵一卷第143 頁），堪認被告本件確
    持有純質淨重達10公克以上之第一級毒品海洛因。
　㈢綜上所述，本件事證明確，被告犯行洵堪認定，應予依法論
    科。
二、論罪科刑：
　㈠按海洛因屬毒品危害防制條例第2 條第2 項第1 款所列管之
    第一級毒品。是核被告所為，係犯毒品危害防制條例第11條
    第3 項之持有第一級毒品純質淨重10公克以上之罪。被告本
    件雖同時為警查獲持有如附表編號5 至7 所示之第二級毒品
    甲基安非他命3 包，惟該部分所涉持有第二級毒品犯行，已
    為其施用第二級毒品犯行吸收，並經臺灣臺南地方檢察署檢
    察官以110 年度毒偵字第1923號、第1924號、第1925號案件
    為不起訴之處分確定，有該不起訴處分書1 份在卷足參（11
    0 年度毒偵字第1924號偵查卷宗【下稱毒偵二卷】第3 頁至
    第4 頁），自應不另論罪。
　㈡被告前因違反毒品危害防制條例案件，經本院以105 年度聲
    字第316 號裁定定應執行有期徒刑2 年確定，於108 年4 月
    18日假釋出監，並於109 年1 月11日縮刑期滿，未經撤銷假
    釋，以已執行完畢論（下稱前案）等情，有臺灣高等法院被
    告前案紀錄表1 份在卷可參（訴字卷第81頁至第121 頁），
    其於受前案徒刑之執行完畢後，5 年以內故意再犯本件有期
    徒刑以上之罪，核與刑法第47條第1 項所定累犯之要件相符
    。衡酌被告所犯上開前案與本案之犯罪類型、態樣、手段及
    所侵害法益均相近，足認被告未因前案徒刑之執行完畢而有
    所警惕，本案犯罪之責任非難程度應予提升，且依本案犯罪
    情節，並無應量處法定最低刑度之情形，即使依累犯規定加
    重其法定最低本刑，亦不致使行為人所承受之刑罰超過其所
    應負擔之罪責，即無司法院釋字第775 號解釋意旨所指應裁
    量不予加重最低本刑，否則將致罪刑不相當之情形，爰依刑
    法第47條第1 項規定，加重其刑。
　㈢被告雖供出其毒品來源為綽號「阿豪」之人，惟其於警詢、
    偵訊中均稱不知其真實姓名年籍、聯絡方式（警卷第6 頁，
    毒偵一卷第12頁），復不同意提供手機通聯紀錄供警方偵辦
    （警卷第9 頁、第61頁），足認本件未因被告之供述而查獲
    其他正犯或共犯，並無毒品危害防制條例第17條第1 項減免
    其刑規定之適用，附此敘明。
　㈣爰以行為人之責任為基礎，審酌被告知悉毒品戕害人之身心
    健康甚鉅，無視我國及國際上普遍對於毒品均採嚴厲管制措
    施，自述為供己施用之目的，購入而持有上開純質淨重達10
    公克以上之第一級毒品海洛因，數量非微，所為易滋生其他
    犯罪，對社會治安具有潛在危險性，影響整體社會秩序，實
    屬不該。又被告除前已論以累犯之案件外，另有多次因違反
    毒品危害防制條例案件，經法院論罪科刑之紀錄，有臺灣高
    等法院被告前案紀錄表1 份附卷可參（訴字卷第81頁至第12
    1 頁），素行非佳。惟念被告本件自購入該等毒品時起，至
    為警查獲止，持有之時間非長，且於犯後始終坦承犯行，態
    度尚可，兼衡被告於審理中自承為國中畢業之智識程度，已
    婚、育有2 女（均尚未成年），入監前從事臨時工工作，每
    月收入約3 萬元至4 萬元，並與父母、配偶及女兒同住之家
    庭生活及經濟狀況（訴字卷第79頁）等一切情狀，量處如主
    文所示之刑。
三、沒收部分：
　㈠扣案如附表編號1 至編號4 所示之物，經送請鑑定，結果均
    檢出第一級毒品海洛因成分；扣案如附表編號5 至7 所示之
    物，經送請鑑定，結果均檢出第二級毒品甲基安非他命成分
    （詳細鑑定結果如附表編號1 至7 所示）等情，有法務部調
    查局濫用藥物實驗室109 年3 月6 日調科壹字第1092300282
    0號鑑定書、高雄市立凱旋醫院109 年3 月27日高市凱醫驗
    字第63687 號濫用藥物成品檢驗鑑定書各1 份在卷可稽（毒
    偵一卷第109 頁、第143 頁），堪認分別屬查獲之第一、二
    級毒品，應依毒品危害防制條例第18條第1 項前段規定，均
    予沒收銷燬之；另盛裝上開毒品使用之包裝袋共7 只，因與
    其內殘留之毒品成分難以完全析離，且無析離之實益及必要
    ，應均視同為第一、二級毒品，併依上開規定宣告沒收銷燬
    之。至因鑑驗用罄之毒品部分，既已滅失，自無庸為沒收銷
    燬之諭知。
　㈡至扣案如附表編號8 至11所示之物，雖據被告供稱為屬於其
    所有、與本件犯罪具有關聯之物（訴字卷第78頁），惟該等
    扣案物均業經臺灣臺南地方檢察署檢察官為廢棄處分，有臺
    南市政府警察局永康分局扣押物品清單（保管字號：109 年
    度保管字第349 號）、臺灣臺南地方檢察署檢察官扣押（沒
    收）物品處分命令（保管字號：109 年度保管字第349 號）
    各1 份在卷可按（毒偵一卷第49頁，毒偵二卷第7 頁），堪
    認該部分之扣案物均已經廢棄處分而滅失、不復存在，自無
    庸再予宣告沒收，附此敘明。
據上論斷，依刑事訴訟法第273 條之1 第1 項、第299 條第1 項
前段，毒品危害防制條例第11條第3 項、第18條第1 項前段，刑
法第11條、第47條第1 項，判決如主文。
本案經檢察官蔡佩容提起公訴，檢察官甲○○到庭執行職務。
中　　華　　民　　國　　111 　年　　4 　　月　　12　　日
                  刑事第一庭  法  官  陳品謙
以上正本證明與原本無異。
如不服本判決應於收受本判決後20日內向本院提出上訴書狀，並
應敘述具體理由。其未敘述上訴理由者，應於上訴期間屆滿後20
日內向本院補提理由書狀（均須按他造當事人之人數附繕本）「
切勿逕送上級法院」。 
　　　　　　　　　　　　　　  書記官  趙建舜
中　　華　　民　　國　　111 　年　　4 　　月　　12　　日

附錄本案論罪科刑法條：
毒品危害防制條例第11條第3 項
持有第一級毒品純質淨重10公克以上者，處1 年以上7 年以下有
期徒刑，得併科新臺幣100 萬元以下罰金。

附表：扣案物及鑑定結果說明
編號 扣案物品名稱數量 鑑定結果 1 海洛因1 包 （含包裝袋1 只） 送驗粉塊狀檢品4 包經檢驗，均含第一級毒品海洛因成分，合計淨重12.54 公克（驗餘淨重12.52 公克，空包裝總重0.88公克），純度85.23％，純質淨重10.69 公克。 2 海洛因1 包 （含包裝袋1 只）  3 海洛因1 包 （含包裝袋1 只）  4 海洛因1 包 （含包裝袋1 只）  5 甲基安非他命1 包 （含包裝袋1 只） 白色結晶 檢出第二級毒品甲基安非他命 檢驗前淨重0.547 公克 檢驗後淨重0.535 公克 6 甲基安非他命1 包 （含包裝袋1 只） 白色結晶 檢出第二級毒品甲基安非他命 檢驗前淨重0.590 公克 檢驗後淨重0.577 公克 7 甲基安非他命1 包 （含包裝袋1 只） 白色結晶 檢出第二級毒品甲基安非他命 檢驗前淨重0.682 公克 檢驗後淨重0.673 公克 8 分裝袋1 包 - 9 電子磅秤1 台 - 10 海洛因注射針頭1 支（已使用） - 11 海洛因注射針頭1 支（未使用） -